### Protokoll Teamtreffen
####  - 02.11.2018 / Gruppe tj18b

+ Festlegung alle künftigen ToDo's in Git-Issues zu handhaben
+ Branches anlegen
+ Abschlussbesprechung für die erste Abgabe

